【裁判字號】    94,易,2211
【裁判日期】    950428
【裁判案由】    竊盜
【裁判全文】
臺灣臺北地方法院刑事判決              94年度易字第2211號
公  訴  人  臺灣臺北地方法院檢察署檢察官
被      告  丙○○
上列被告因竊盜案件，經檢察官提起公訴（94年度偵字第20877
號）及移送併案審理（94年度偵字第22900號、95年度偵字第244
3號），本院合議庭依被告於本院準備程序進行中為有罪之陳述
，裁定由受命法官以簡式審判程序審理，判決如下：
    主  文
丙○○共同連續攜帶兇器竊盜，累犯，處有期徒刑壹年。扣案之
螺絲起子肆支、尖嘴鉗壹支、斜口鉗壹支、板手壹支、T形起子
壹支、作記號鐵具壹支、六角板手壹支、手電筒貳支及手套1雙
，均沒收。
    事  實
一、丙○○前於民國91年間因偽造文書案件，經本院以91年度簡
    字第2952號判決判處有期徒刑2月，於91年12月25日執行完
    畢，又於93年間因違反電信法案件，經臺灣板橋地方法院以
    93年度簡字第2622號判決判處有期徒刑4月確定，於93年11
    月25日執行完畢。詎其猶不知悔改，基於意圖為自己不法所
    有之概括犯意，先後於：(1)94年9月30日下午1時10分許前某
    時，攜帶其所有而客觀上足供為兇器使用之一字起子及鉗子
    各1支，以一字起子破壞丁○○所使用而停放於臺北市○○
    區○○街與軍功路口之車牌號碼2162-AA號自小客車之右前
    車窗後，進而竊取車內之汽車音響1組（含液晶螢幕），得
    手後將上述物品以新台幣1500元之價格賣給真實姓名、年籍
    均不詳、綽號「志偉」之人。嗣經丁○○發現報警，經警在
    該車之冷氣控制盒上採集之指紋1枚送內政部警政署刑事警
    察局比對指紋而循線查獲。(2)94年10月27日晚間8時35分許
    ，與真實姓名、年籍均不詳、綽號「志偉」之成年男子共同
    基於犯意聯絡，由「志偉」負責把風，丙○○則持其所有而
    客觀上足供為兇器使用之螺絲起子及鉗子各1支，先破壞甲○○所使用而停放於臺北市○○區○○街22巷口之車牌號碼
    3C-0776號自用小客車之右前車窗，進而竊取車內之汽車音
    響1組，得手後即將汽車音響交由「志偉」先行帶走，丙○○則為巡邏員警當場查獲，並自前揭自小客車之後座扣得丙○○所使用之螺絲起子1支。(3)94年11月25日凌晨1時20分，
    持其所有而客觀上足供為兇器使用之螺絲起子3支、T形起子
    1支、鉗子2支、板手1支及作記號鐵具1支，破壞乙○○所有
    而停放於臺北市○○區○○路2段132巷口之車牌號碼HU-123
    7號自用小客車之左前車窗玻璃，致令不堪用而欲竊取車內
    財物時，適為乙○○發覺而未能得逞，嗣丙○○遭乙○○追
    躡至基隆路2段112號前，為員警當場逮捕，並扣得丙○○所
    有之螺絲起子3支、尖嘴鉗1支、斜口鉗1支、板手1支、T形
    起子1支、作記號鐵具1支、六角板手1支、手電筒2支及手套
    1雙。
二、案經甲○○訴由臺北市政府警察局文山第二分局報請臺灣臺
    北地方法院檢察署檢察官偵查起訴，及經臺北市政府警察局
    文山第一分局、臺北市政府警察局大安分局先後報請臺灣臺
    北地方法院檢察署檢察官移送併案審理。
    理  由
一、本件被告丙○○所犯竊盜罪，係非死刑、無期徒刑、最輕本
    刑三年以上有期徒刑之罪，亦非高等法院管轄之第一審案件
    ，其於本院準備程序進行中，就被訴事實為有罪之陳述，經
    法官告知簡式審判之旨，並聽取檢察官、被告之意見後，本
    院合議庭裁定由受命法官獨任進行簡式審判程序，是本件之
    證據調查，依刑事訴訟法第273條之2規定，不受同法第159
    條第1項、第161條之2、第161條之3、第163條之1及第164條
    至第170條規定之限制，合先敘明。
二、上揭犯罪事實，業據被告丙○○於本院行準備程序及審理時
    坦承不諱，核與被害人丁○○、乙○○及告訴人甲○○分別
    於警詢中所述相符，並有臺北市政府警察局文山第一分局現
    場勘驗報告、內政部警政署刑事警察局鑑驗書在卷可稽，且
    有扣案之螺絲起子4支、尖嘴鉗1支、斜口鉗1支、板手1支、
    T形起子1支、作記號鐵具1支、六角板手1支、手電筒2支及
    手套1雙等可資佐證，堪認被告之自白與事實相符。是本件
    事證已明確，被告之犯行堪以認定，應予依法論科。
三、按刑法第321條第1項第3款所謂「兇器」，其種類並無限制
    ，凡客觀上足對人之生命、身體、安全構成威脅，具有危險
    性之兇器均屬之，且祇須行竊時攜帶此種具有危險性之兇器
    為已足，並不以攜帶之初有行兇之意圖為必要，此觀最高法
    院79年台上字第5253號判例意旨自明。本件被告行竊時所攜
    帶之一字起子、螺絲起子、尖嘴鉗、斜口鉗、板手、T形起
    子、六角板手均為金屬材質，且一字起子、螺絲起子、T形
    起子均具有尖銳之前端，如持以攻擊人身，足以對人之生命
    、身體、安全構成威脅，自為兇器。是核被告所為上揭事實
    (一)、(二)之犯行，均係犯刑法第321條第1項第3款之攜帶兇器
    竊盜既遂罪，所為上揭事實(三)之犯行，係犯刑法第321條第2
    項、第1項第3款之攜帶兇器竊盜未遂罪。被告與真實姓名、
    年籍均不詳、綽號「志偉」之成年男子就上揭事實(二)之攜帶
    兇器竊盜之犯行，有犯意聯絡及行為分擔，為共同正犯。又
    上揭事實(一)、(三)之犯行雖未經公訴人起訴，惟業經公訴人請
    求就前揭犯罪事實予以併案審理，且此二部分與起訴部分有
    連續犯之裁判上一罪關係，依審判不可分原則，本院自應併
    予審究。被告先後三次竊盜犯行，時間緊接，所犯基本社會
    事實與構成要件相同，顯係基於概括犯意而為，應依連續犯
    之規定，依其犯罪情節從一重論以攜帶兇器竊盜既遂罪，且
    依法加重其刑。再被告前於91年間因偽造文書案件，經本院
    以91年度簡字第2952號判決判處有期徒刑2月，於91年12月
    25日執行完畢，又於93年間因違反電信法案件，經臺灣板橋
    地方法院以93年度簡字第2622號判決判處有期徒刑4月確定
    ，於93年11月25日執行完畢，此有臺灣高等法院被告前案紀
    錄表在卷可稽，其於有期徒刑完畢執行後，5年以內再犯本
    件有期徒刑以上之本罪，為累犯，應依法加重其刑，並遞加
    重之。爰審酌被告素行欠佳，犯罪之頻率及手段、對於社會
    治安造成之影響、及犯罪後坦承犯行之態度等一切情狀，判
    處如主文所示之刑。扣案之螺絲起子4支、尖嘴鉗1支、斜口
    鉗1支、板手1支、T形起子1支、作記號鐵具1支、六角板手1
    支、手電筒2支及手套1雙，均係被告所有，供其行竊所用之
    物，業據其供述在卷，爰依刑法第38條第1項第2款之規定，
    予以宣告沒收。
據上論斷，應依刑事訴訟法第273條之1第1項、第299條第1項前
段，刑法第28條、第56條、第321條第1項第3款、第47條、第38
條第1項第2款，判決如主文。
本案經檢察官楊仲萍到庭執行職務。
中    華    民    國    95    年    4     月    28    日
                  刑事第一庭    法  官  林春鈴
以上正本證明與原本無異。
如不服本判決，應於判決送達後10日內，向本院提出上訴狀。
                                書記官  羅欣宜
中    華    民    國    95    年    4     月    28    日
附錄本案論罪科刑法條全文：
刑法第321條
犯竊盜罪而有左列情形之一者，處 6 月以上、 5 年以下有期徒
刑：
一  於夜間侵入住宅或有人居住之建築物、船艦或隱匿其內而犯
    之者。
二  毀越門扇、牆垣或其他安全設備而犯之者。
三  攜帶兇器而犯之者。
四  結夥三人以上而犯之者。
五  乘火災、水災或其他災害之際而犯之者。
六  在車站或埠頭而犯之者。
前項之未遂犯罰之。


司法院資訊處製作；財團法人民間司法改革基金會備份。
